# 陈版，您好，请教关于合营企业的并表问题

提问人：yunxiao1290 时间：2019-08-27 18:12:20
陈版，您好，我单位和韩国公司合资成立一个新公司，双方股比 50%，应该算是合营企业了，在这种情况下，我们双方能各自按 50% 的比例并表吗？
还是不能并表，要想并表，必须得有控制作为前提。

回答人：chenyiwei
根据《企业会计准则解释第 2 号》第三条：“按照《企业会计准则第 33号--合并财务报表》的规定，投资企业对于与其他投资方一起实施共同控制的被投资单位，应当采用权益法核算，不应采用比例合并法。但是，如果根据有关章程、协议等，表明投资企业能够对被投资单位实施控制的，应当将被投资单位纳入合并财务报表的合并范围。”